【裁判字號】    97,交聲,3202
【裁判日期】    980227
【裁判案由】    交管條例聲異
【裁判全文】
臺灣板橋地方法院交通事件裁定        97年度交聲字第3202號
原處分機關  交通部公路總局臺北區監理所
異  議  人
即受處分人  甲○○
上列異議人即受處分人因違反道路交通管理處罰條例案件，不服
交通部公路總局臺北區監理所中華民國97年11月24日北監自裁字
裁40-CG0000000號、40-CG0000000號裁決處分（舉發案號：臺北
縣政府警察局北縣警交字第CG0000000 號、第CG0000000 號），
聲明異議，本院裁定如下：
    主  文
異議均駁回。
    理  由
一、原處分意旨略以：異議人即受處分人甲○○所有之車號DF-3
    955 號自用小客車，經人駕駛先後於：(一)民國97年8 月3 日
    14時49分許、(二)97年8 月23日8 時45分許，均在臺北縣中和
    市○○路與景平路口（往中和方向），有「跨越兩條車道行
    駛（雙白線禁止變換車道）」之違規行為各1 次，經臺北縣
    政府警察局分別製單對於該車所有人即異議人逕行舉發，並
    查證違規屬實，爰依道路交通管理處罰條例第45條第12款規
    定各裁處罰鍰新臺幣（下同）600 元（合計裁處罰鍰1,200
    元），並依同條例第63條第1 項第1 款規定（漏載第1 款）
    各記違規點數1 點（合計記違規點數2 點）。
二、異議意旨略以：異議人打電話給臺北縣政府警察局交通隊，
    值班員警告知現場應有警告標語，但異議人重回現場並沒有
    看到警告標語。異議人在64號快速公路就有看到警告標語，
    為何在違規地點沒有設立警告標語？這麼多路口都沒有設立
    錄影舉發，為何只有違規地點設立監視器隨時舉發？此無異
    警員偷拍舉發，是否合法呢？云云。
三、按汽車駕駛人，爭道行駛，有任意跨越兩條車道行駛之情形
    者，處6 百元以上1 千8 百元以下罰鍰，並記違規點數1 點
    ，道路交通管理處罰條例第45條第12款、第63條第1 項第1
    款分別定有明文。又汽車駕駛人之行為有經以科學儀器取得
    證據資料證明其行為違規之情形，當場不能或不宜攔截製單
    舉發者，得逕行舉發；前項第7 款之科學儀器應採固定式，
    並定期於網站公布其設置地點，但汽車駕駛人之行為屬跨越
    禁止變換車道線之情形者，不在此限；逕行舉發，應記明車
    輛牌照號碼、車型等可資辨明之資料，以汽車所有人為被通
    知人製單舉發，同條例第7 條之2 第1 項第7 款、第2 項第
    8 款、同條第4 項分別規定明確。又二以上違反道路交通管
    理之行為，應分別舉發、處罰，違反道路交通管理事件統一
    裁罰基準及處理細則第3 條第1 項前段亦有明定。
四、經查：
（一）本件異議人即受處分人甲○○所有之車號DF-3955 號自用
      小客車，經人駕駛先後於：(一)97年8 月3 日14時49分許、
      (二)97年8 月23日8 時45分許，均在臺北縣中和市○○路與
      景平路口（往中和方向），有「跨越兩條車道行駛（雙白
      線禁止變換車道）」之違規行為各1 次，經臺北縣政府警
      察局執勤員警以科學儀器取得證據資料後，因當場不能或
      不宜攔截製單舉發，分別製單對於該車所有人即異議人逕
      行舉發，並指定應到案日期，嗣異議人依限到案提出申訴
      ，經原處分機關函請舉發單位查復及綜合相關資料審查結
      果，認上開違規均係屬實，遂依道路交通管理處罰條例第
      45條第12款規定，每次各裁處罰鍰600 元（合計裁處罰鍰
      1,200 元），並依同條例第63條第1 項第1 款規定（漏載
      第1 款）各記違規點數1 點（合計記違規點數2 點）等情
      ，此有採證照片8 幀、舉發通知單、交通違規案件申訴書
      、臺北縣政府警察局97年10月22日北縣警交字第09701368
      81號書函、違反道路交通管理事件裁決書等影本各1 件附
      卷可稽。
（二）異議人對於伊當時有駕駛上開汽車，在違規地點跨越雙白
      線行駛等情，均未爭執。按雙白實線設於路段中，用以分
      隔同向車道，並禁止變換車道，道路交通標誌標線號誌設
      置規則第149 條第2 項第7 款定有明文。而路口劃設雙白
      實線之目的，係考量路口較為複雜之車行狀況，因而限制
      車輛行駛至路口時不得任意變換車道，以維護車流通暢並
      避免發生碰撞事故之危險，故於雙白實線路段禁止變換車
      道之禁制規定，所有駕駛人均應切實遵守，尚不得任由駕
      駛人自行依情況變換車道或跨越，否則勢將無從維持交通
      標誌、標線、號誌所欲建立之行車秩序，亦有害於交通安
      全。依上開採證照片所示，舉發違規地點交通標線劃設明
      確，該處車道設有雙白實線，用以分隔同向車道，並禁止
      變換車道。異議人既考領合法駕駛執照，並駕駛汽車上路
      ，對於上開規定自當知之甚詳，並應切實遵守，竟任意跨
      越雙白線行駛，其違規事實甚為明確，自應接受處罰。執
      法機關為管理道路交通秩序，對於違規駕駛人依法採證、
      依法裁罰，洵無任何違法或不當之處。異議人徒以上揭情
      詞，對於原處分機關裁決之處分聲明異議，顯無理由。
五、從而，本件舉發機關認異議人所有之自用小客車，經人駕駛
    於上揭時、地有2 次違規行為，經以科學儀器取得證據資料
    後，因當場不能或不宜攔截製單舉發，分別製單對於該車所
    有人即異議人逕行舉發，嗣原處分機關乃依道路交通管理處
    罰條例第45條第12款、第63條第1 項第1 款（漏載第1 款）
    及違反道路交通管理事件統一裁罰基準表之規定，各裁處罰
    鍰600 元（合計裁處罰鍰1,200 元），並各記違規點數1 點
    （合計記違規點數2 點），均屬有據，核無違法或不當之處
    。異議人執持前詞，對原處分機關所為之裁決處分聲明異議
    ，核無理由，應予駁回。
六、依道路交通管理處罰條例第87條第2 項，道路交通案件處理
    辦法第19條，裁定如主文。
中    華    民    國    98    年    2     月    27    日
                  交通法庭  法  官  朱嘉川
以上正本證明與原本無異。
如不服本裁定應於送達後5 日內向本院提出抗告狀。
                            書記官  陳聖儒
中    華    民    國    98    年    3     月    4     日


司法院資訊處製作；財團法人民間司法改革基金會備份。
